臺灣新竹地方法院刑事判決　　　　　　　　96年度易字第60號
公　訴　人　臺灣新竹地方法院檢察署檢察官
被　　　告　丁○○
上列被告因竊盜案件，經檢察官提起公訴（96年度偵字第322號
）及追加起訴（96年度速偵字第225號、96年度偵字第1116號、
96年度偵字第1141號），本院合議庭裁定進行簡式審判程序，並
判決如下：
    主  文
丁○○犯如附表各編號所示之罪，主文及刑度各如附表各編號所
示。應執行有期徒刑貳年。
    事  實
一、丁○○前於民國92年間因竊盜案件，經臺灣桃園地方法院以
    92年度壢簡字第1017號判決判處有期徒刑6月確定；復因侵
    占案件，經臺灣花蓮地方法院以92年度花簡字第525號判決
    判處有期徒刑6月確定，嗣經臺灣花蓮地方法院以93年度聲
    字第283號裁定定應執行有期徒刑9月確定，於94年3月25日
    縮刑期滿執行完畢。
二、詎丁○○仍不知悔改，另行基於意圖為自己不法所有之犯意
    ，分別於附表編號一至七所示之時間、地點，分別以附表所
    示之方法，竊取辛○○○、丙○○、乙○○、戊○○、庚○○、己○○、甲○○所有如附表所示之財物。
三、嗣分別於95年12月20日下午3時許，在桃園縣觀音鄉○○村
    ○○路2號旁停車場；於95年12月29日上午8時許，在新竹縣
    竹東鎮○○路段；96年1月26日，在新竹市○○路47號；96
    年2月9日凌晨零時40分許，在新竹市○區○○街110號前為
    警查獲。
四、案經新竹市警察局移請、新竹市警察局第三分局及新竹縣警
    察局橫山分局報請臺灣新竹地方法院檢察署檢察官偵查起訴
    暨追加起訴。
    理  由
一、本件被告丁○○所犯竊盜等罪，並非死刑、無期徒刑、最輕
    本刑為3年以上有期徒刑之罪，或高等法院管轄第一審之案
    件，被告於本院準備程序進行中，就被訴事實為有罪之陳述
    ，經本院合議庭認合於修正後刑事訴訟法第273條之1第1項
    之規定，裁定進行簡式審判程序，合先敘明。
二、認定犯罪事實所憑之證據及認定之理由：
（一）被告於警詢、檢察官訊問時及本院準備程序、簡式審理程
      序訊問時之自白。
（二）證人辛○○○、丙○○、乙○○、戊○○、庚○○、己○○、甲○○分別於警詢、檢察官訊問時之證述，證明其等
      如附表所示之財物確實遭竊之事實。
（三）上開證人出具之贓物認領保管單共7 紙、新竹市警察局第
      三分局搜索、扣押筆錄及扣押物品目錄表1 件、車輛竊盜
      、車牌失竊資料個別查詢報表3 件、新竹市警察局車輛協
      尋電腦輸入單2 件、台東縣警察局車輛失竊證明單1 件。
      綜上所述，被告之自白應與事實相符，可以採信，本件事
      證明確，被告犯行堪以認定，應依法論科。
三、論罪科刑之理由：
（一）核被告如附表編號一、三、四、五、六所為，係犯刑法第
      320 條第1 項之竊盜罪；如附表編號二所為，係犯刑法第
      321 條第1 項第6 款之在車站而犯竊盜罪；如附表編號七
      所為，係犯刑法第320 條第3 項、第1 項之竊盜未遂罪（
      原起訴意旨認被告如附表編號二所為，係犯刑法第320 條
      第1 項之竊盜罪，業經公訴人於本院準備程序時變更起訴
      法條如上述）。
（二）被告前於92年間因竊盜、侵占案件，經臺灣桃園地方法院
      、臺灣花蓮地方法院分別判處有期徒刑6 月確定，並經臺
      灣花蓮地方法院以93年度聲字第283 號裁定定應執行有期
      徒刑9 月確定，於94年3 月25日縮刑期滿執行完畢之事實
      ，有臺灣高等法院被告前案紀錄表1 份在卷可供參考，其
      受徒刑之執行完畢後，5 年以內故意再犯有期徒刑以上之
      如附表編號一至七之竊盜罪，均為累犯，均應依刑法第47
      條第1 項之規定加重其刑。
（三）被告所犯附表編號一至七之各竊盜罪間，犯意各別，行為不
      同，應依刑法第51條第5款之規定分別論罪，合併處罰。
（四）爰審酌被告曾有竊盜、侵占前科之素行、因圖一時行之便利
      而行竊盜之犯罪動機與目的、犯罪之手段尚稱平和、對被害
      人所造成之損害及犯罪後均能坦認犯行、態度良好等一切情
      狀，分別量處如主文所示之刑，並依刑法第51條第5款之規
      定定其應執行之刑。
四、適用法律：
（一）刑事訴訟法第273條之1第1項、第299條第1項前段。
（二）刑法第320條第1項、第3項、第321條第1項第6款、第47條
      第1項、第51條第5款。
（三）刑法施行法第1條之1。
本案經檢察官葉乃瑋到庭執行職務。
中　　華　　民　　國　　96　　年　　4 　　月　　20　　日
                      刑事第六庭    法　官　魏瑞紅
以上正本證明與原本無異。
如不服本判決應於收受本判決後十日內向本院提出上訴書狀，其
未敘述上訴理由者，並得於提起上訴後十日內向本院補提理由書
狀( 均須按他造當事人之人數附繕本 )「切勿逕送上級法院」。
中　　華　　民　　國　　96　　年　　4 　　月　　20　　日
                                    書記官  吳月華
附表：
 ┌───┬────────┬────┬────┬───────┬───┬────┬────┐
 │編號  │主文罪名及宣告刑│犯罪時間│犯罪地點│所竊財物　    │被害人│行竊手法│所犯法條│
 ├───┼────────┼────┼────┼───────┼───┼────┼────┤
 │一    │丁○○犯竊盜罪，│95年12月│新竹市北│車號5661-KE號 │釋迦聖│見鑰匙在│刑法第32│
 │　　  │累犯，處有期徒刑│14日中午│區舊港里│自用小客車1輛 │何    │車上未取│0條第1項│
 │　　  │肆月。          │12時15分│舊港123 │              │      │下，徒手│        │
 │      │                │許      │之1號前 │              │　    │竊取，得│        │
 │      │                │　      │        │              │　　　│手後，供│        │
 │      │                │　      │        │              │  　  │代步之用│        │
 │      │                │　　　　│　　　　│              │　　　│。      │        │
 ├───┼────────┼────┼────┼───────┼───┼────┼────┤
 │二　  │丁○○犯車站竊盜│95年12月│新竹市火│HP廠牌NC6400型│丙○○│徒手竊取│刑法第32│
 │　　  │罪，累犯，處有期│17日凌晨│車站內之│之筆記型電腦1 │　    │。      │1條第1項│
 │　　  │徒刑柒月。      │0時許   │候車椅上│台            │　　　│        │第6款   │
 │　　  │                │　　　  │        │              │  　  │        │        │
 ├───┼────────┼────┼────┼───────┼───┼────┼────┤
 │三　  │丁○○犯竊盜罪，│95年12月│新竹市東│車號F6X-797號 │乙○○│見鑰匙插│刑法第  │
 │　　  │累犯，處有期徒刑│26日晚上│區○○街│重型機車一部  │      │在車上未│320條第1│
 │　　  │肆月。          │8時30分 │202號前 │              │　    │取走，徒│項      │
 │　　  │                │許      │        │              │　　　│手竊取。│        │
 │      │                │　      │　　　　│              │  　  │        │        │
 ├───┼────────┼────┼────┼───────┼───┼────┼────┤
 │四　  │丁○○犯竊盜罪，│95年12月│新竹縣橫│車號G8-2399號 │戊○○│見鑰匙留│刑法第32│
 │　　  │累犯，處有期徒刑│27日下午│山鄉福興│自用小客車    │　    │在車上未│0條第1項│
 │　　  │肆月。          │3時許   │村11鄰10│              │　　　│取走，徒│        │
 │      │                │　　　　│5號附近 │              │  　  │手竊取。│        │
 │      │                │        │　　    │              │　　　│        │        │
 ├───┼────────┼────┼────┼───────┼───┼────┼────┤
 │五    │丁○○犯竊盜罪，│96年1月1│台東縣台│車號P6-8131號 │庚○○│見鑰匙放│刑法第32│
 │　　  │累犯，處有期徒刑│日下午6 │東市火車│營業用小客車  │      │置在車內│0條第1項│
 │　　  │肆月。          │時許    │站前圓環│              │　    │，徒手竊│        │
 │      │                │　　　　│附近    │              │　    │取。    │        │
 ├───┼────────┼────┼────┼───────┼───┼────┼────┤
 │六　  │丁○○犯竊盜罪，│96年2月8│新竹市中│LJW-258號重型 │己○○│見鑰匙插│刑法第32│
 │　　  │累犯，處有期徒刑│日晚上8 │正路與林│機車1部       │      │在車上未│0條第1項│
 │　　  │肆月。          │時許    │森路交岔│　　　　　    │　    │取下，徒│        │
 │      │                │　　　　│路口    │              │　    │手竊取。│        │
 ├───┼────────┼────┼────┼───────┼───┼────┼────┤
 │七　  │丁○○犯竊盜未遂│96年2月9│新竹市東│UZE-527號輕型 │甲○○│見鑰匙插│刑法第32│
 │　　  │罪，累犯，處有期│日凌晨零│區○○街│機車1部       │      │在車上未│0條第1項│
 │　　  │徒刑參月。      │時40分許│110號前 │　　　　　    │      │取下，徒│        │
 │      │                │        │        │              │　    │手竊取。│        │
 └───┴────────┴────┴────┴───────┴───┴────┴────┘
附錄論罪科刑法條：
中華民國刑法第320條第1項、第3項
（普通竊盜罪、竊佔罪）
意圖為自己或第三人不法之所有，而竊取他人之動產者，為竊盜罪，處
5年以下有期徒刑、拘役或 5 百元以下罰金。
前2項之未遂犯罰之。
中華民國刑法第321條第1項第6款
（加重竊盜罪）
犯竊盜罪而有左列情形之一者，處 6 月以上、 5 年以下有期徒刑：
中華民國刑法第321條
（加重竊盜罪）
六  在車站或埠頭而犯之者。
